臺灣新竹地方法院民事裁定  
110年度亡字第26號
聲  請  人  劉佳宜  
相  對  人  徐霖森    最後籍設同上
上列聲請人聲請宣告失蹤人徐霖森死亡事件，本院裁定如下：
    主      文
一、宣告徐霖森（民國○○年○月○○日生，身分證統一編號：Z○○○○
    ○○○○○號，最後籍設：新竹縣○○鎮○○路000號）於民國六十六
    年十二月十五日下午十二時死亡。
二、聲請程序費用由徐霖森之遺產負擔。
    理    由
一、聲請意旨略以：聲請人係相對人即失蹤人徐霖森之弟媳，從
    來沒看過徐霖森，也不認識他，但徐霖森突然出現在聲請人
    的戶口名簿裡，記事欄記載「民國56年12月15日遷出行方不
    明民國68年4月18日登記」等語，是徐霖森失蹤已久，爰聲
    請宣告徐霖森死亡等語。
二、按失蹤人失蹤滿十年後，法院得因利害關係人之聲請，為死
    亡之宣告，民國72年1月1日民法總則修正前之民法第8條定
    有明文。又失蹤人於該條文修正前失蹤，而其失蹤情形已合
    於修正前之規定者，應適用修正前之規定，民法總則施行法
    第3條第3項但書亦有明文。
三、經查，聲請人主張之前揭事實，業據提出戶籍謄本、徐霖森
    之親屬系統表等件為證，並據證人即徐霖森之弟徐福河到庭
    證稱：徐霖森有一點點智障，沒有工作過也沒上過學，都在
    家裡，以前叫他看牛，他會看一下，在我二十多歲當兵時，
    徐霖森走丟了，一個禮拜沒回家，找也找不到，以後就沒有
    他的消息了，他沒有結婚也沒有小孩，我不知道父母有無去
    報失蹤等語明確，堪信屬實。又本院依職權查無徐霖森之前
    案紀錄、入出境資料、財產所得資料、健保就醫紀錄、勞保
    投保紀錄，有臺灣高等法院被告前案紀錄表、稅務電子閘門
    財產所得調件明細表、入出境資訊連結作業、勞保局Web IR
    被保險人投保資料查詢結果、健保Web IR保險對象投保資料
    查詢結果等件在卷可稽。從而，徐霖森自56年12月15日失蹤
    後，迄今音信杳然，生死不明，經本院於110年9月7日以本
    院110年度亡字第26號裁定准予對徐霖森為宣告死亡之公示
    催告在案，今申報期間屆滿，未據徐霖森陳報其生存，或知
    徐霖森生死者陳報其所知等情，業據聲請人陳述明確，有本
    院公示催告裁定及公告、公務電話可憑，爰依法宣告徐霖森
    死亡。又徐霖森係30年9月15日生，於56年12月15日失蹤，
    計至66年12月15日失蹤屆滿10年，依民法第9條第2項前段規
    定，推定徐霖森於是日下午12時死亡，爰裁定如主文第1項
    所示。
四、依家事事件法第154條第3項規定，裁定如主文。
中　　華　　民　　國　　111 　年　　4 　　月　　29　　日
               　 家事法庭  法　官　林宗穎　  
以上正本係照原本作成。
如對本裁定抗告，須於裁定送達後10日之不變期間內，向本院提
出抗告狀，並繳納抗告費新臺幣1,000元。
中　　華　　民　　國　　111 　年　　5 　　月　　2 　　日
                            書記官  嚴翠意